【裁判字號】    97,易,915
【裁判日期】    971231
【裁判案由】    違反毒品危害防制條例
【裁判全文】
臺灣新竹地方法院刑事判決               97年度易字第915號
公  訴  人  臺灣新竹地方法院檢察署檢察官
被      告  甲○○
上列被告因違反毒品危害防制條例案件，經檢察官提起公訴（97
年度毒偵字第1871號、第1897號），經本院裁定依簡式審判程序
審理並判決如下：
    主  文
甲○○犯施用第二級毒品罪，累犯，處有期徒刑伍月。又犯施用
第二級毒品罪，累犯，處有期徒刑伍月。應執行有期徒刑捌月。
    事實及理由
一、犯罪事實：
  (一)甲○○前於民國93年間，因施用毒品案件，經本院以94年度
    毒聲字第12號裁定送觀察、勒戒後，於94年6 月21日認無繼
    續施用毒品之傾向，觀察、勒戒執行完畢釋放，經臺灣新竹
    地方法院檢察署檢察官於94年7 月1 日以94年度毒偵字第10
    01號、第1207號及94年度毒偵緝字第42號為不起訴處分確定
    。另於93年間，因竊盜案件，經本院於95年6 月19日以94
    年度訴字第170 號判決判處有期徒刑11月確定；復於94年
    間，因偽造文書及贓物案件，經本院於95年1 月26日以95年
    度訴字第12號判決判處有期徒刑6 月、4 月，應執行有期徒
    刑9 月確定；又於95年間，因二犯施用毒品案件，經本院
    於95年4 月19日以95年度竹簡字第247 號判決判處有期徒刑
    3 月確定；再因竊盜案件，經本院於95年5 月30日以95年
    度竹簡字第577 號判決判處有期徒刑4 月，上訴後，經本院
    於95年9 月29日以95年度簡上字第135 號判決駁回上訴確定
    ；又因三犯施用毒品案件，經本院於95年8 月31日以95年
    度竹簡字第909 號判決判處有期徒刑4 月確定；另因竊盜
    案件，經臺灣桃園地方法院於95年8 月31日以95年度壢簡字
    第1397號判決判處有期徒刑3 月確定。上開6 案件，嗣經本
    院於96年11月28日以96年度聲減字第2871號裁定減為有期徒
    刑5 月又15日、3 月、2 月、1 月又15日、2 月、2 月、1
    月又15日，並定應執行刑為有期徒刑1 年又4 月確定，甫於
    96年12月12日因徒刑執行完畢出監。
  (二)詎其仍未能戒除毒癮，於觀察、勒戒執行完畢釋放後5 年內
    ，復基於施用第二級毒品甲安非他命之犯意，於97年1 月2
    日查獲前2 、3 天之晚上8 、9 時許，在新竹縣湖口鄉營區
    附近之工地，以將甲基安非他命放入玻璃球吸食器內燒烤產
    生煙霧之方式，施用第二級毒品甲基安非他命1 次。嗣另行
    起意，基於施用第二級毒品甲基安非他命之犯意。於97年8
    月3 日查獲前3 、4 天之晚上8 、9 時許，在新竹縣新埔鎮
    南平里之山上，以將甲基安非他命放入玻璃球吸食器內燒烤
    產生煙霧之方式，施用第二級毒品甲基安非他命1 次。嗣分
    別於下列時、地為警查獲：(1)於97年1 月2 日下午3 時30分
    許，在新竹縣湖口鄉○○村○○街街底之工寮內，為警查獲
    ，並扣得玻璃球1 支；(2)於97年8 月3 日10時50分許，因竊
    盜案為警通知到案說明而查獲，經警採集尿液送驗結果均呈
    安非他命、甲基安非他命陽性反應，而查悉上情。
  (三)案經新竹縣政府警察局竹北分局、新埔分局分別報告臺灣新
    竹地方法院檢察署檢察官偵查後起訴。
二、認定犯罪事實所憑之證據：
  (一)被告甲○○於警詢中之陳述、偵查中及本院審理時之自白，
    證明：被告有施用第二級毒品甲基安非他命之事實，且其自
    白施用毒品之時間「97年1月2日查獲前2、3天之晚上8、9時
    許」及「97年8月3日查獲前3、4天之晚上8、9時許」，在起
    訴書所載於「97年1月2日下午3時30分許、97年8月3日11時5
    分許為警採尿往前回溯96小時內」，堪認係同一事實。
  (二)詮昕科技股份有限公司97年1月11日、97年8月18日濫用藥物
    尿液檢驗報告、新竹縣政府警察局竹北分局毒品犯罪嫌疑人
    尿液採驗作業管制紀錄、新竹縣政府警察局毒品犯罪嫌疑人
    尿液採驗作業管制紀錄各1份：證明：被告有施用第二級毒
    品甲基安非他命2次之事實。
  (三)行政院衛生署管制藥品管理局93年11月2日管檢字第0930010
    499號函影本1份：「按施用安非他命後，其尿液不致檢出甲
    基安非他命陽性反應，而施用甲基安非他命後，其尿液可檢
    出甲基安非他命和其代謝物安非他命成分」。證明：尿液經
    檢驗出甲基安非他命陽性，係施用甲基安非他命後以甲基安
    非他命原態排出者；而檢驗出安非他命陽性部分，乃施用甲
    基安非他命、安非他命均可檢驗出安非他命陽性反應。則由
    本件被告尿液經檢驗結果，呈甲基安非他命陽性反應，足以
    認定被告係施用甲基安非他命，而非安非他命。本件就施用
    第二級毒品部分，業經公訴人當庭更正為甲基安非他命。
  (四)臺灣新竹地方法院檢察署刑案資料查註紀錄表、全國施用毒
    品案件紀錄表及臺灣高等法院被告前案記錄表各1 份：證明
    被告前經觀察、勒戒執行完畢釋放後5 年內再犯本件施用毒
    品案件及累犯之事實。
三、按甲基安非他命係毒品危害防制條例第2 條第2 項第2 款所
    稱之第二級毒品，不得非法持有、施用。核被告所為，均係
    犯毒品危害防制條例第10條第2 項之施用第二級毒品罪。其
    持有第二級毒品後進而施用，其持有之低度行為，應為施用
    之高度行為所吸收，不另論罪。被告所犯上開二罪，犯意各
    別，行為互殊，應予分論併罰。再被告於93年間，因竊盜
    案件，經本院於95年7 月7 日以94年度訴字第170 號判決判
    處有期徒刑11月確定；復於94年間，因偽造文書及贓物案
    件，經本院於95年1 月26日以95年度訴字第12號判決判處有
    期徒刑6 月、4 月，應執行有期徒刑9 月確定；又於95年
    間，因二犯施用毒品案件，經本院於95年5 月8 日以95年度
    竹簡字第247 號判決判處有期徒刑3 月確定；再因竊盜案
    件，經本院於95年9 月29日以95年度簡上字第135 號判決判
    處有期徒刑4 月確定；又因三犯施用毒品案件，經本院於
    95年9 月25日以95年度竹簡字第909 號判決判處有期徒刑4
    月確定；另因竊盜案件，經臺灣桃園地方法院於95年10月
    2 日以95年度壢簡字第1397號判決判處有期徒刑3 月確定。
    上開6 案件，嗣經本院於96年11月28日以96年度聲減字第28
    71號裁定減為有期徒刑5 月又15日、3 月、2 月、1 月又15
    日、2 月、2 月、1 月又15日，並定應執行刑為有期徒刑1
    年又4 月確定，並於96年12月12日因徒刑執行完畢出監，有
    臺灣新竹地方法院檢察署刑案資料查註記錄表、臺灣高等法
    院被告前案記錄表各1 份在卷可參，其於上開徒刑執行完畢
    後5 年內再犯有期徒刑以上之二罪，均為累犯，應依刑法第
    47條規定各加重其刑。爰審酌被告施用毒品前經觀察、勒戒
    及多次刑之執行完畢後，仍不知戒惕，再次施用第二級毒品
    ，無視於毒品對於自身健康之戕害及國家對於杜絕毒品犯罪
    之禁令，其顯無戒斷之決心，然念及被告於偵查中、本院審
    理時均坦承犯行，態度良好，其施用毒品並無危害他人，及
    被告施用毒品之方式等一切情狀，分別量處如主文所示之刑
    ，並定應執行刑如主文所示，以資儆懲。末查，扣案之玻璃
    球1 支，被告否認為其所有，復查無證據證明與被告本件施
    用毒品犯行有關，爰不宣告沒收，附此敘明。
四、如不服本判決，應於判決送達後10日內，向本院提出上訴狀
    。
據上論斷，應依刑事訴訟法第273 條之1 第1 項、第299 條第1
項前段、第310 條之2 、第454 條第1 項，毒品危害防制條例第
10條第2 項，刑法第11條前段、第47條、第51條第5 款，判決如
主文。
本案經檢察官李秋梅到庭執行職務。
中    華    民    國    97    年    12    月    31    日
                  刑事第五庭  法  官  黃惠玲
以上正本證明與原本無異。
對於本判決如不服非對刑事判決上訴時不得上訴，並應於送達後
10日內向本院提出上訴狀。
中    華    民    國    97    年    12    月    31    日
                              書記官  鄭明枝
附錄法條
毒品危害防制條例第10條
施用第一級毒品者，處 6 月以上 5 年以下有期徒刑。
施用第二級毒品者，處 3 年以下有期徒刑。


司法院資訊處製作；財團法人民間司法改革基金會備份。
